# 陈版主

提问人：nickycpa2010 时间：2017-12-15 17:45:49
陈版主：
关于原准则下政府补助的三个问题想请教
1 、与资产相关的政府补助，是否在确认递延收益时，就要确认递延所得税资产？而以后年度，随着递延收益结转到营业外收入（与资产相关），再做递延所得税资产的冲回？
2 、与收益相关的政府补助，在收到时，做营业外收入，那么营业外收入年报披露时就会有“与资产相关”，“与收益相关”分别列示，那我有一个问题，会计利润与所得税费用调整过程，有一项“非应税收入的影响",那上处提到的营业外收入"与收益相关"均应填列此处吗？
3 、您在论坛提过“在新税法下，大部分财政资金在收到时均不符合财税[2008]151号和财税[2011]70号规定的界定为免税收入或不征税收入的条件，因此在收到款项时即发生企业所得税纳税义务。”具体是指什么情况？对新准则下的政府补助有影响吗？

回答人：chenyiwei
1 、政府补助属于不征税收入或免税收入的，无递延所得税影响；政府补助属于应税收入的，则就其所形成的递延收益，在未来递延收益转回期间有足够多应纳税所得额的前提下，确认递延所得税资产。 2 、会计利润与所得税费用调整过程，有一项“非应税收入的影响”，这是属于永久性差异（不属于暂时性差异）或虽属于暂时性差异但未确认递延所得税影响的无需在本期纳税的收入的所得税影响。